【裁判字號】    99,易,3026
【裁判日期】    991126
【裁判案由】    竊盜等
【裁判全文】
臺灣板橋地方法院刑事判決              99年度易字第3026號
公  訴  人  臺灣板橋地方法院檢察署檢察官
被      告  林正雄
上列被告因竊盜等案件，經檢察官提起公訴（99年度偵字第2370
8 、24335 、25239 號），本院裁定改依簡式審判程序審理，並
判決如下：
    主      文
林正雄犯如附表所示之罪，均累犯，各處如附表所示之刑。應執
行有期徒刑貳年。
    事實及理由
一、本案犯罪事實及證據，除補充、更正如下，其餘均引用附件
    檢察官起訴書之記載。
  (一)事實部分：
  1.更正並補充「林正雄係持其所有客觀上可供兇器使用之車窗
    擊破器1 支，翻身踰越台北縣蘆洲市○○路、光明路口停車
    場圍牆，接續竊取該停車場所管領，如附表一所示財物得手
    。」（業據被告於警詢時證述明確，並有現場照片8 張在卷
    ，見偵(一)卷第12至15、19頁）
  2.補充「林正雄均係以其所有鑰匙1 把，竊取附表二所示小客
    車得手。」
  3.附表一編號2 、3 「被告竊盜方式及所竊財物」欄，「竊得
    現金新臺幣（下同）2,000 元」均更正為「但未竊得財物」
    （業據證人陳慧美、丁群美證述明確，見偵(一)卷第36 、46
    頁）。
  4.附表一編號7 「被告竊盜方式及所竊財物」欄，「竊得回數
    票10張」更正為「竊得回數票約10張」（業據證人曹智良證
    述明確，見偵(一)卷第100 頁）。
  5.附表二編號1 「被告行竊時間及地點」欄，民國「99年2 月
    22日」更正為「96年2 月22日」。
  (二)證據部分：
  1.補充林正雄於本院訊問時之自白、贓物認領保管單1 紙、刑
    事案件證物採驗紀錄表5 紙、勘察採證同意書12紙、證物清
    單14紙。
  2.證據清單編號2 之「車窗玻璃遭毀損照片76張」更正為「採
    證照片83張」。
  3.證據清單編號5 之「採證照片7 張」更正為「採證照片12張
    」。
  4.證據清單編號7 之「000000000C號鑑驗書」更正為「000000
    000C26號鑑驗書」。
二、被告林正雄所犯均為死刑、無期徒刑或最輕本刑為3 年以上
    有期徒刑以外之罪，其於準備程式中就被訴事實為有罪之陳
    述，經告知簡式審判程式之旨，並聽取公訴人之意見後，依
    刑事訴訟法第273 條之1 第1 項規定，裁定進行簡式審判程
    序，合先敘明。
三、查被告持以犯起訴書附表一之罪之車窗擊破器，頭部係鐵製
    ，形狀並類似鐵鎚尖端，業據被告供述明確（見本院卷第28
    頁反面），足見質地堅硬，對他人身體、生命極具威脅，客
    觀上具有危險性，係屬兇器；則被告踰越圍牆後持之敲破車
    窗竊盜起訴書附表一財物之所為，係犯刑法第321 條第1 項
    第2 款、第3 款之攜帶兇器、踰越牆垣竊盜罪（業經檢察官
    當庭變更為加重竊盜罪，見本院卷第32頁，本院自無庸再予
    變更）及同法第354 條之毀損他人之物罪；如附表二編號1
    至3 之所為，各犯刑法第320 條第1 項之竊盜罪。按數行為
    於同時同地或在密切接近之時地實施，侵害同一法益，各行
    為之獨立性極為薄弱，依社會一般觀念，在時間差距上，難
    以強行分開；在刑法評價上，以視為數個舉動之接續施行，
    合為包括之一行為予以評價，較為合理；從而被告攀越圍牆
    進入有鐵捲門管制之蘆洲市○○路、光明路口停車場，逐一
    竊取起訴書附表一所示車輛內財物之犯行，係於同一地點、
    密接時間內，本於單一決意陸續完成，又侵害同一停車場之
    管理監督權，應視為數個舉動之接續施行，為接續犯；則檢
    察官認上開犯行應分論併罰，容有誤會。又被告以一竊盜行
    為，同時造成起訴書附表一編號1 、2 、4 至9 、11等車輛
    車窗玻璃毀損之結果（其中編號3 、10部分未據告訴），觸
    犯構成要件不同之罪名，為想像競合犯，應從一重之加重竊
    盜罪處斷。被告所犯上開4 罪間，犯意各別，行為互殊，應
    分論併罰。查被告有起訴書犯罪事實欄所載之犯罪科刑紀錄
    ，分別於95年9 月8 日、98年8 月18日執行完畢，有卷附臺
    灣高等法院被告前案紀錄表可按，其受有期徒刑執行完畢，
    5 年以內分別故意再犯有期徒刑以上之各罪，均為累犯，皆
    應依法加重其刑。再者，關於本案事實，檢察官有前揭誤會
    ，業如前述（詳見事實及理由一(一)1.、3.至5.部分），容有
    未洽，併此敘明。
四、爰審酌被告有竊盜前科，素行不佳，詎再犯本案，足見未改
    正其不勞而獲之心態，且正值壯年，不思以己力謀取財物，
    卻一再以竊盜手段冀取不法財物，危害民眾財產安全；惟考
    量其犯後坦承犯行，尚有悔意，而部分竊得物品已由被害人
    領回，及被告各別犯罪之手段、所得、動機、目的、所生損
    害等一切情狀，各量處如主文所示之刑。又被告如附表編號
    2 之犯罪時間，係在96年4 月24日以前，且合於減刑條例規
    定之減刑要件，應依中華民國96年罪犯減刑條例第2 條第1
    項第3 款規定減其宣告刑2 分之1 ，並定其應執行刑，以資
    儆懲。又車窗擊破器、鑰匙各1 支，雖皆為被告所有及供犯
    本案所用之物，業據被告供述明確（見本院卷第28頁反面）
    ，然均未扣案，為免執行困難，爰均不予宣告沒收。
五、據上論斷，應依刑事訴訟法第273 條之1 第1 項、第299 條
    第1 項前段、第310 條之2 、第454 條第2 項，刑法第321
    條第1 項第2 款、第3 款、第320 條第1 項、第354 條、第
    55條、第47條第1 項、第51條第5 款，中華民國96年罪犯減
    刑條例第2 條第1 項第3 款、第7 條、第11條，刑法施行法
    第1 條之1 ，判決如主文。
本案經檢察官賴建如到庭執行職務。
中    華    民    國    99    年    11    月    26    日
                  刑事第十五庭  法  官  洪珮婷
以上正本證明與原本無異。
如不服本判決，應於收受本判決後10日內向本院提出上訴書狀，
並應敘述具體理由，如未敘述上訴理由者，應於上訴期間屆滿後
20日內補提理由書狀於本院（均須按他造當事人之人數附繕本）
，切勿逕送上級法院。
                                書記官  陳永訓
中    華    民    國    99    年    11    月    30    日
附表：
┌──┬───────┬──────────────────┐
│編號│犯  罪  事  實│   罪     名     及     刑     度   │
├──┼───────┼──────────────────┤
│  1 │起訴書附表一部│林正雄犯攜帶兇器、踰越牆垣竊盜罪，累│
│    │分            │犯，處有期徒刑壹年貳月。            │
├──┼───────┼──────────────────┤
│  2 │起訴書附表二編│林正雄犯竊盜罪，累犯，處有期徒刑伍月│
│    │號1 部分      │，減為有期徒刑貳月又拾伍日。        │
├──┼───────┼──────────────────┤
│  3 │起訴書附表二編│林正雄犯竊盜罪，累犯，處有期徒刑伍月│
│    │號2 部分      │。                                  │
├──┼───────┼──────────────────┤
│  4 │起訴書附表二編│林正雄犯竊盜罪，累犯，處有期徒刑伍月│
│    │號3 部分      │。                                  │
└──┴───────┴──────────────────┘
附錄本判決論罪之法條：
中華民國刑法第321條第1項第2 款、第3款
犯竊盜罪而有左列情形之一者，處6 月以上、5 年以下有期徒刑
：
二、毀越門扇、牆垣或其他安全設備而犯之者。
三、攜帶兇器而犯之者。
中華民國刑法第320條第1項
意圖為自己或第三人不法之所有，而竊取他人之動產者，為竊盜
罪，處5 年以下有期徒刑、拘役或5 百元以下罰金。
中華民國刑法第354條
毀棄、損壞前二條以外之他人之物或致令不堪用，足以生損害於
公眾或他人者，處2 年以下有期徒刑、拘役或5 百元以下罰金。

司法院資訊處製作；財團法人民間司法改革基金會備份。
